【裁判字號】    88,上易,2353
【裁判日期】    890131
【裁判案由】    傷害等
【裁判全文】
臺灣高等法院高雄分院刑事判決                  八十八年度上易字第二三五三號
    上訴人  台灣高雄地方法院檢察署檢察官
    被  告      丙○○
    被  告      乙○○
   共      同
   選任辯護人   李純一
右上訴人因被告等傷害等案件，不服臺灣高雄地方法院八十八年度易字第二六四七號
中華民國八十八年十月廿九日第一審判決（起訴案號：臺灣高雄地方法院檢察署八十
八年度偵字第四七七七、五四二三號），提起上訴，本院判決如左：
      主      文
上訴駁回。
      理      由
一、本案經本院審理結果，認為不能證甲被告丙○○、乙○○犯傷害等罪，原審認被
    告丙○○、乙○○不構成傷害等罪，而判決無罪，並無不當，原判決應予維持，
    並引用第一審判決書記載無罪之理由如附件。
二、經查扣案之鐵管無法採到指紋可資比對，此有高雄市政府警察局刑警大隊八十九
    年一月十日高市警刑大鑑字第一四六號函可稽，尚無從追查是否係被告丙○○、
    乙○○指使他人所為，此外復查無其他確切証据証甲被告丙○○、乙○○有涉案
    及指使他人犯罪情事，其等犯罪均屬不能証甲。
二、原審以不能証甲被告丙○○、乙○○犯傷害等罪，依法諭知無罪，核無不合，檢
    察官据告訴人聲請上訴指摘原判決不當，為無理由，應予駁回。
三、據上論斷，應依刑事訴訟法第三百七十三條、第三百六十八條，判決如主文。
本案經檢察官邱榮藏到庭執行職務。
中    華    民    國     八十九     年       一       月     三十一     日
                              臺灣高等法院高雄分院刑事第九庭
                                  審判長法官  張甲松
                                        法官  任森銓
                                        法官  張盛喜
右正本證甲與原本無異。
不得上訴。
                                      書記官  鄭翠芬
中    華    民    國     八十九     年       二       月        二      日
                       Ａ
臺灣高雄地方法院刑事判決                        八十八年度易字第二六四七號
    公  訴  人  臺灣高雄地方法院檢察署檢察官
    被      告  丙○○  女三十三歲（民國○○○年○月○○○日生）
                        住高雄市○○區○○街一０一號
                        身分證統一編號：Ｚ000000000號
    被      告  乙○○  女二十七歲（民國○○年○○月○○日生）
                        住高雄市苓雅區○○○路一五０巷二七號
                        身分證統一編號：Ｅ00000000號
    共      同
    選任辯護人  李純一律師
右列被告等因傷害等案件，經檢察官提起公訴（八十八年度偵字第四七七七號、五四
二三號），本院判決如左：
    主  文
丙○○、乙○○均無罪。
    理  由
一、公訴意旨如附件起訴書所載。
二、查公訴意旨無非以告訴人丁○○之指訴、證人許憶如於偵訊中之證述、診斷證甲
    書二紙、本票十紙及扣得鐵管一支等情，為論罪之據。訊據被告丙○○、乙○○
    對於告訴人積欠伊等服飾貨款新台幣（下同）五十萬元，且告訴人曾於八十七年
    十月二十六日下午四時許在高雄市新與區○○○路三十九號告訴人經營之自由衣
    事服飾店內，開立面額均為五萬元之本票十張予被告乙○○之情，固均為坦承，
    然均堅詞否認犯行，被告二人除均辯稱：伊二人從未教唆二名不詳年籍之男子於
    八十七年十二月二十日晚上十一時許至高雄市新興區新興夜市告訴人擺設之攤位
    持鐵管毆打告訴人及教唆四名不詳年籍之男子復於八十八年一月六日晚上七時許
    至上開攤位再度持鐵管毆打告訴人之行為等語外，被告丙○○尚辯稱：伊從未教
    唆被告乙○○與二名不詳年籍之男子及一名不詳年籍之女子，於八十七年十月二
    十六日下午四時許，至上開告訴人經營之自由衣飾服飾店以恐嚇致告訴人心生恐
    懼之方式，逼使告訴人清償債務之舉動等語，而被告乙○○則另以：伊於八十七
    年十月二十六日下午四時許，至告訴人經營之自由衣飾服飾店找告訴人商討如何
    解決債務時，當時店內已另有二名不詳年籍之男子及一名不詳年籍之女子與告訴
    人正在商談，伊僅嗣與告訴人達成協議，並拿出空白本票由告訴人開立面額均為
    五萬元之本票十張予伊後，伊即離去，期間從未有何與前開二名不詳年籍之男子
    及一名不詳年籍之女子向告訴人恫稱：「如不還錢，要你死得很難看」之語，藉
    以逼使告訴人開立本票之行為等語。
三、按犯罪事實應依證據認定之，無證據不得推定其犯罪事實，刑事訴訟法第一百五
    十四條定有甲文；次按犯罪事實之認定，應憑真實之證據，倘證據是否真實尚欠
    甲顯，自難以擬制推測之方法，為其判斷基礎，又告訴人之告訴，係以使被告受
    刑事追訴為目的，是其陳述是否與事實相符，仍應調查其他證據以資審認，最高
    法院五十三年台上字第六五六號及五十二年台上字第一三００號著有判例可資參
    照。經查：
    (1)證人許憶如（即受雇於告訴人而於八十七年十月二十六日下午四時許與告訴人
      同在自由衣飾服飾店內之店員）原於偵訊時係證稱：被告乙○○帶領二男一女
      前來（自由衣飾服飾店內），：：店面三、四坪，當時另有客人，伊過去招呼
      客人，：：他們（指被告被告乙○○與該二男一女）先講話大聲後，告訴人才
      簽東西，至於該東西是否為本票，且為何雙方發生爭執，再為何告訴人要簽該
      東西，伊並不清楚等語（見偵查卷第三十三頁背面至第三十四頁），且嗣於本
      院審理時除證稱：被告丙○○與二男一女至店內櫃檯處與告訴人商談，和一般
      交談情形一樣，只是突然有一聲很大聲，但隨後又回復和平常一樣，因當時店
      內有放音樂，所以無法聽清楚那一聲之內容，但確定只是一聲，並非一串話，
      當時被告乙○○曾出店外拿伊不知之物交予告訴人，告訴人有簽寫之動作，被
      告丙○○與二男一女待約二十分鐘即離去，期間並未見其等對告訴人施以強暴
      拉扯之動作或對告訴人稱如不還錢要讓告訴人死得很難看之類之話等語外，並
      證稱：被告丙○○與二男一女離開店後，告訴人並未向伊說什麼，亦未表示其
      遭人恐嚇，店仍正常營業等語至甲（見本院八十八年九月二日訊問筆錄），而
      告訴人亦坦稱被告丙○○與二男一女離開店後，其並未報案，亦未向許憶如談
      起遭逼簽本票之事，且該店亦正常營業等語。按證人許憶如係告訴人自己提出
      之證人，且係曾受雇於告訴人之人，其與告訴人間並無怨隙，自無設詞虛構情
      節之必要，從而，縱認被告丙○○確曾與二男一女同至上開自由衣飾服飾店內
      找告訴人商談債務解決之事，然依前揭當時與告訴人同在店內之證人許憶如之
      所證，雖見雙方有所爭執，然既未見被告丙○○與該二男一女曾對告訴人有何
      強暴拉扯之動作，亦未見渠等曾對被告恫稱如不還錢即要告訴人死得很難看之
      語之舉動，復參以告訴人於被告丙○○等人離開後，並無任何驚慌恐懼之舉措
      ，亦未向在場之許憶如提及遭人逼討債務之隻字片語等情綜合以觀，告訴人陳
      稱其曾遭被告丙○○與二男一女以恫稱如不還錢即要其死得很難看之語逼使其
      簽寫本票之指訴，尚未達令人確信無疑之程度，殊不得僅因被告丙○○和同行
      之二男一女曾與告訴人間生有爭執，即遽謂告訴人嗣後簽寫本票交予被告乙○
      ○，必是遭渠等以強暴、脅迫之方式強制之下所為。
    (2)再者查告訴人雖指稱：於八十七年十二月二十日晚上十一時許及八十八年一月
      六一六日晚上七時許，在新興夜市所擺攤位前遭不詳人士持鐵器毆打，且渠等
      不詳人士於毆打時一再稱伊為何不還「小靜」錢，而「小靜」又係被告丙○○
      之綽號，故認係被告二人教唆前開不詳人士毆打伊等語，惟證人即在告訴人於
      新興夜市所擺攤位隔壁擺攤之吳丁芽則證稱：伊並不記得於八十七年十二月二
      十日晚上十一時許及八十八年一月六日晚上七時許，曾看見告訴人在告訴人擺
      設之攤位遭人毆打之事，亦未聽過有人前去前開告訴人之攤位向告訴人要錢，
      若當時確曾發生過爭吵、打架之情形，伊應會記得，但印象中並無此事等語至
      甲（見本院八十八年十月七日訊問筆錄），按證人吳丁芽亦係告訴人提出之證
      人，其與告訴人間亦未見有何怨隙，衡情自無設詞虛構情節之理，從而，告訴
      人上開指訴之情節，亦難認業已令人確信無誤，而告訴人提出之診斷證甲書二
      紙，僅能證甲告訴人曾受有如診斷證甲書內所載之傷害，在無其他證據佐證之
      下，實不得據此即足以認定被告二人確有教唆傷害之犯行。
    (3)綜前所述，尚不得僅因被告二人與告訴人間有債務之糾葛及雙方就此之解決方
      式或曾生有爭執，即遽謂被告二人必有與其他二男一女同對告訴人施以強暴脅
      迫之手段而強制告訴人簽寫本票以及教唆他人傷害告訴人之犯行存在，此外復
      查無其他積極證據足證被告二人有公訴意旨所指之犯行，既不能證甲被告二人
      犯罪，爰應為無罪之諭知。
據上論斷，應依刑事訴訟法第三百零一條，判決如主文。
本案經檢察官楊婉莉到庭執行職務。
中      華      民      國    八十八    年      十      月    二十九    日
                                  臺灣高雄地方法院刑事第二庭
                                      法  官    陳  威  龍
右正本證甲與原本無異。
如不服本判決，應於判決送達後十日內，向本院提出上訴狀。
                                      書記官    林  雯  琪
中      華      民      國    八十八    年      十      月     三十     日


司法院資訊處製作；財團法人民間司法改革基金會備份。
